Config:
  hfst:
    Gen: ../../../src/generator-gt-norm.hfst
    Morph: ../../../src/analyser-gt-norm.hfst
  xerox:
    Gen: ../../../src/generator-gt-norm.xfst
    Morph: ../../../src/analyser-gt-norm.xfst
    App: lookup

Tests:

  Verb - gatáa - ENGLISH : # CLASS_AA

     gatáa+V+Sg+Impv: gatáa
     gatáa+V+Imm+Pres: gatáaga
     gatáa+V+Interr+Simp+Pres: gatáa
     gatáa+V+Simp+Pres: gatáagang
     gatáa+V+Dir+Past: gatáagan
     gatáa+V+Interr+Past: gatáagaa
     gatáa+V+Indir+Past: gatáagaan
     gatáa+V+Rel: gatáas
     gatáa+V+Rel+Evid: gatáagaas
     gatáa+V+NonFact: gatáa.ang
     gatáa+V+Past+NonFact: gatáagaa.ang
     gatáa+V+Interr+Pres+Hab: gatáagang
     gatáa+V+Pres+Hab: gatáaganggang
     gatáa+V+Pres+Hab+NonFact: gatáagangang
     gatáa+V+Dir+Past+Hab: gatáagiinii
     gatáa+V+Interr+Past+Hab: gatáagaangaa
     gatáa+V+Indir+Past+Hab: gatáagaangaan
     gatáa+V+Interr+Fut+Long: gatáaäsaa
     gatáa+V+Interr+Fut+Short: gatáaäs
     gatáa+V+Simp+Fut: gatáaäsaang
     gatáa+V+Imm+Fut: gatáaäsga
     gatáa+V+Rel+Fut: gatáaäsaas
     gatáa+V+Fut+NonFact: gatáaäsaa.ang
     gatáa+V+Interr+Near+Fut: gatáa.ang k̲asaʼáa
     gatáa+V+Near+Fut: gatáa.ang k̲asaʼáang
     gatáa+V+Interr+VNear+Fut: gatáa.ang k̲asaasdláa
     gatáa+V+VNear+Fut: gatáa.ang k̲asaasdláang
     gatáa+V+Bias+Imm+Pres: gatáaʼuuj
     gatáa+V+Bias+Simp+Pres: gatáaʼuujang
     gatáa+V+Res: gatáaäsaaʼuujang
     gatáa+V+Bias+Interr+Pres: gatáaʼus
     gatáa+V+Bias+Interr+Past: gatáaʼujaa
     gatáa+V+Bias+Interr+Past+Hab: gatáaʼuujaangaa
     gatáa+V+Bias+Interr+Fut: gatáaäsaaʼus
     gatáa+V+Cert+Pres: gatáaʼahlanggang
     gatáa+V+Cert+Past: gatáaʼahlanggan
     gatáa+V+Cert+Past+Hab: gatáaʼahlanggiinii
     gatáa+V+Cert+Fut: gatáaäsaaʼahlans
     gatáa+V+Cert+Rel: gatáaʼahlans
     gatáa+V+Ints+Past: gatáagaaʼahlang
     gatáa+V+Cont: gatáagaaʼahlanggaa
     gatáa+V+Ctfact+Pres: gatáagaaʼahlanggang
     gatáa+V+Rflx: gatáaʼahl
     gatáa+V+Fut+Rflx+Interr: gatáaäseehl
     gatáa+V+Pl+Impv: gatáaʼuu
     gatáa+V+3pl+Imm+Pres: gatáaʼwaa
     gatáa+V+3pl+Interr+Simp+Pres: gatáaʼwaa
     gatáa+V+3pl+Simp+Pres: gatáaʼwaang
     gatáa+V+3pl+Dir+Past: gatáaʼwägan
     gatáa+V+3pl+Interr+Past: gatáaʼaawaa
     gatáa+V+3pl+Indir+Past: gatáaʼaawaan
     gatáa+V+3pl+Rel: gatáaʼwaas
     gatáa+V+3pl+Rel+Evid: gatáaʼaawaas
     gatáa+V+3pl+NonFact: gatáaʼwaa.ang
     gatáa+V+3pl+Past+NonFact: gatáaʼaawaa.ang
     gatáa+V+3pl+Interr+Pres+Hab: gatáagangʼwaa
     gatáa+V+3pl+Pres+Hab: gatáagangʼwaang
     gatáa+V+3pl+Pres+Hab+NonFact: gatáagangʼwaa.ang
     gatáa+V+3pl+Dir+Past+Hab: gatáaʼwägiinii
     gatáa+V+3pl+Interr+Past+Hab: gatáaʼwägaangaa
     gatáa+V+3pl+Indir+Past+Hab: gatáaʼwägaangaan
     gatáa+V+3pl+Interr+Fut+Long: gatáaʼwaaäsaa
     gatáa+V+3pl+Interr+Fut+Short: gatáaʼwaaäs
     gatáa+V+3pl+Simp+Fut: gatáaʼwaaäsaang
     gatáa+V+3pl+Imm+Fut: gatáaʼwaaäsga
     gatáa+V+3pl+Rel+Fut: gatáaʼwaaäsaas
     gatáa+V+3pl+Fut+NonFact: gatáaʼwaaäsaa.ang
     gatáa+V+3pl+Interr+Near+Fut: gatáaʼwaa.ang k̲asaʼáa
     gatáa+V+3pl+Near+Fut: gatáaʼwaa.ang k̲asaʼáang
     gatáa+V+3pl+Interr+VNear+Fut: gatáaʼwaa.ang k̲asaasdláa
     gatáa+V+3pl+VNear+Fut: gatáaʼwaa.ang k̲asaasdláang
     gatáa+V+3pl+Bias+Imm+Pres: gatáaʼwaaʼuuj
     gatáa+V+3pl+Bias+Simp+Pres: gatáaʼwaaʼuujang
     gatáa+V+3pl+Res: gatáaʼwaaäsaaʼuujang
     gatáa+V+3pl+Bias+Interr+Pres: gatáaʼwaaʼus
     gatáa+V+3pl+Bias+Interr+Past: gatáaʼwaaʼujaa
     gatáa+V+3pl+Bias+Interr+Past+Hab: gatáaʼwaaʼuujaangaa
     gatáa+V+3pl+Bias+Interr+Fut: gatáaʼwaaäsaaʼus
     gatáa+V+3pl+Cert+Pres: gatáaʼwaaʼahlanggang
     gatáa+V+3pl+Cert+Past: gatáaʼwaaʼahlanggan
     gatáa+V+3pl+Cert+Past+Hab: gatáaʼwaaʼahlanggiinii
     gatáa+V+3pl+Cert+Fut: gatáaʼwaaäsaaʼahlans
     gatáa+V+3pl+Cert+Rel: gatáaʼwaaʼahlans
     gatáa+V+3pl+Ints+Past: gatáaʼaawaaʼahlang
     gatáa+V+3pl+Cont: gatáaʼaawaaʼahlanggaa
     gatáa+V+3pl+Ctfact+Pres: gatáaʼaawaaʼahlanggang
     gatáa+V+3pl+Rflx: gatáaʼwaaʼahl
     gatáa+V+3pl+Fut+Rflx+Interr: gatáaʼwaaäseehl
     gatáa+V+Neg+Sg+Impv: gatáaʼang
     gatáa+V+Neg+Imm+Pres: gatáaʼangga
     gatáa+V+Neg+Interr+Simp+Pres: gatáaʼang
     gatáa+V+Neg+Simp+Pres: gatáaʼanggang
     gatáa+V+Neg+Dir+Past: gatáaʼanggan
     gatáa+V+Neg+Interr+Past: gatáaʼaangaa
     gatáa+V+Neg+Indir+Past: gatáaʼaangaan
     gatáa+V+Neg+Rel: gatáaʼans
     gatáa+V+Neg+Rel+Evid: gatáaʼaangaas
     gatáa+V+Neg+NonFact: gatáaʼangang
     gatáa+V+Neg+Past+NonFact: gatáaʼaangaa.ang
     gatáa+V+Neg+Interr+Pres+Hab: gatáaʼanggang
     gatáa+V+Neg+Pres+Hab: gatáagangʼanggang
     gatáa+V+Neg+Pres+Hab+NonFact: gatáagangʼangang
     gatáa+V+Neg+Dir+Past+Hab: gatáaʼanggiinii
     gatáa+V+Neg+Interr+Past+Hab: gatáaʼanggaangaa
     gatáa+V+Neg+Indir+Past+Hab: gatáaʼanggaangaan
     gatáa+V+Neg+Interr+Fut+Long: gatáaʼangäsaa
     gatáa+V+Neg+Interr+Fut+Short: gatáaʼangäs
     gatáa+V+Neg+Simp+Fut: gatáaʼangäsaang
     gatáa+V+Neg+Imm+Fut: gatáaʼangäsga
     gatáa+V+Neg+Rel+Fut: gatáaʼangäsaas
     gatáa+V+Neg+Fut+NonFact: gatáaʼangäsaa.ang
     gatáa+V+Neg+Interr+Near+Fut: gatáa.ang k̲asaaʼáng
     gatáa+V+Neg+Near+Fut: gatáa.ang k̲asaaʼánggang
     gatáa+V+Neg+Interr+VNear+Fut: gatáa.ang k̲asaasdläʼáng
     gatáa+V+Neg+VNear+Fut: gatáa.ang k̲asaasdläʼánggang
     gatáa+V+Neg+Bias+Imm+Pres: gatáaʼangʼuuj
     gatáa+V+Neg+Bias+Simp+Pres: gatáaʼangʼuujang
     gatáa+V+Neg+Res: gatáaʼangäsaaʼuujang
     gatáa+V+Neg+Bias+Interr+Pres: gatáaʼangʼus
     gatáa+V+Neg+Bias+Interr+Past: gatáaʼangʼujaa
     gatáa+V+Neg+Bias+Interr+Past+Hab: gatáaʼangʼuujaangaa
     gatáa+V+Neg+Bias+Interr+Fut: gatáaʼangäsaaʼus
     gatáa+V+Neg+Cert+Pres: gatáaʼaangʼahlanggang
     gatáa+V+Neg+Cert+Past: gatáaʼaangʼahlanggan
     gatáa+V+Neg+Cert+Past+Hab: gatáaʼaangʼahlanggiinii
     gatáa+V+Neg+Cert+Fut: gatáaʼangäsaaʼahlans
     gatáa+V+Neg+Cert+Rel: gatáaʼaangʼahlans
     gatáa+V+Neg+Ints+Past: gatáaʼaangaaʼahlang
     gatáa+V+Neg+Cont: gatáaʼaangaaʼahlanggaa
     gatáa+V+Neg+Ctfact+Pres: gatáaʼaangaaʼahlanggang
     gatáa+V+Neg+Rflx: gatáaʼaangʼahl
     gatáa+V+Neg+Fut+Rflx+Interr: gatáaʼangäseehl
     gatáa+V+Neg+Pl+Impv: gatáaʼangʼuu
     gatáa+V+Neg+3pl+Imm+Pres: gatáaʼangʼwaa
     gatáa+V+Neg+3pl+Interr+Simp+Pres: gatáaʼangʼwaa
     gatáa+V+Neg+3pl+Simp+Pres: gatáaʼangʼwaang
     gatáa+V+Neg+3pl+Dir+Past: gatáaʼangʼwägan
     gatáa+V+Neg+3pl+Interr+Past: gatáaʼangʼaawaa
     gatáa+V+Neg+3pl+Indir+Past: gatáaʼangʼaawaan
     gatáa+V+Neg+3pl+Rel: gatáaʼangʼwaas
     gatáa+V+Neg+3pl+Rel+Evid: gatáaʼangʼaawaas
     gatáa+V+Neg+3pl+NonFact: gatáaʼangʼwaa.ang
     gatáa+V+Neg+3pl+Past+NonFact: gatáaʼangʼaawaa.ang
     gatáa+V+Neg+3pl+Interr+Pres+Hab: gatáagangʼangʼwaa
     gatáa+V+Neg+3pl+Pres+Hab: gatáagangʼangʼwaang
     gatáa+V+Neg+3pl+Pres+Hab+NonFact: gatáagangʼangʼwaa.ang
     gatáa+V+Neg+3pl+Dir+Past+Hab: gatáaʼangʼwägiinii
     gatáa+V+Neg+3pl+Interr+Past+Hab: gatáaʼangʼwägaangaa
     gatáa+V+Neg+3pl+Indir+Past+Hab: gatáaʼangʼwägaangaan
     gatáa+V+Neg+3pl+Interr+Fut+Long: gatáaʼangʼwaaäsaa
     gatáa+V+Neg+3pl+Interr+Fut+Short: gatáaʼangʼwaaäs
     gatáa+V+Neg+3pl+Simp+Fut: gatáaʼangʼwaaäsaang
     gatáa+V+Neg+3pl+Imm+Fut: gatáaʼangʼwaaäsga
     gatáa+V+Neg+3pl+Rel+Fut: gatáaʼangʼwaaäsaas
     gatáa+V+Neg+3pl+Fut+NonFact: gatáaʼangʼwaaäsaa.ang
     gatáa+V+Neg+3pl+Interr+Near+Fut: gatáaʼwaa.ang k̲asaaʼáng
     gatáa+V+Neg+3pl+Near+Fut: gatáaʼwaa.ang k̲asaaʼánggang
     gatáa+V+Neg+3pl+Interr+VNear+Fut: gatáaʼwaa.ang k̲asaasdläʼáng
     gatáa+V+Neg+3pl+VNear+Fut: gatáaʼwaa.ang k̲asaasdläʼánggang
     gatáa+V+Neg+3pl+Bias+Imm+Pres: gatáaʼangʼwaaʼuuj
     gatáa+V+Neg+3pl+Bias+Simp+Pres: gatáaʼangʼwaaʼuujang
     gatáa+V+Neg+3pl+Res: gatáaʼangʼwaaäsaaʼuujang
     gatáa+V+Neg+3pl+Bias+Interr+Pres: gatáaʼangʼwaaʼus
     gatáa+V+Neg+3pl+Bias+Interr+Past: gatáaʼangʼwaaʼujaa
     gatáa+V+Neg+3pl+Bias+Interr+Past+Hab: gatáaʼangʼwaaʼuujaangaa
     gatáa+V+Neg+3pl+Bias+Interr+Fut: gatáaʼangʼwaaäsaaʼus
     gatáa+V+Neg+3pl+Cert+Pres: gatáaʼangʼwaaʼahlanggang
     gatáa+V+Neg+3pl+Cert+Past: gatáaʼangʼwaaʼahlanggan
     gatáa+V+Neg+3pl+Cert+Past+Hab: gatáaʼangʼwaaʼahlanggiinii
     gatáa+V+Neg+3pl+Cert+Fut: gatáaʼangʼwaaäsaaʼahlans
     gatáa+V+Neg+3pl+Cert+Rel: gatáaʼangʼwaaʼahlans
     gatáa+V+Neg+3pl+Ints+Past: gatáaʼangʼaawaaʼahlang
     gatáa+V+Neg+3pl+Cont: gatáaʼangʼaawaaʼahlanggaa
     gatáa+V+Neg+3pl+Ctfact+Pres: gatáaʼangʼaawaaʼahlanggang
     gatáa+V+Neg+3pl+Rflx: gatáaʼangʼwaaʼahl
     gatáa+V+Neg+3pl+Fut+Rflx+Interr: gatáaʼangʼwaaäseehl

